【裁判字號】    89,交抗,11
【裁判日期】    890218
【裁判案由】    聲明異議
【裁判全文】
臺灣高等法院臺南分院刑事裁定          八十九年度交抗字第一一號  Ａ
      抗  告  人  甲  ○  ○
右抗告人因違反交通管理處罰條例案件，不服臺灣臺南地方法院中華民國八十九年一
月四日裁定（八十八年度交聲字第一二八號）提起抗告，本院裁定如左：
      主      文
抗告駁回。
      理      由
一、抗告意旨略以：伊於執勤警員舉發前未紅燈越線停車，執勤警員竟扭曲事實，以
    抗告人紅燈越線停車為由，強行掣單舉發，執勤警員復於原審法院交通法庭調查
    中為不實證述，證稱當時即將結束勤務，突聞緊急煞車聲，見抗告人所駕計程車
    ，乃揮旗攔下，並無證據證明抗告人紅燈越線停車云云。
二、經查抗告人甲○○於民國八十八年九月八日上午九時五十分，駕駛車牌號碼Ｎ九
    －六○八號營業計程車，在臺南縣仁德鄉○○路七○三－一號前與太子四街交岔
    路口，適該處號誌燈轉為紅燈，抗告人原欲闖越紅燈，因見執勤警員在該路口執
    勤，即緊急煞車，惟仍超越停止線約五公尺始行煞停，並俟燈號轉為綠燈後續行
    前進，乃經執勤警員嗚笛揮旗攔下，依「紅燈越線停車」之違規事實舉發等情，
    有執勤警員當場製作之『舉發違反道路交通管理事件通知單』附卷足憑，並經交
    通裁決單位即嘉義區監理所麻豆監理站根據抗告人陳情書，向臺南縣警察局歸仁
    分局函查在案，有該分局八十八年十月廿二日八八歸警交字第八一四四號函乙紙
    在卷可稽。又原審法院交通法庭為求慎重，特別傳訊舉發警員莊永長到庭調查，
    莊永長具結證稱：「．．．當時我與同事在該地路檢，我有聽到煞車聲，我看時
    就有一輛車闖紅燈急停在越線上，我想是他看到我們才急忙停住，所以我才告發
    」等語（詳原審卷第十八頁正面第十五行至第十六行）；足徵抗告人確有「紅燈
    越線停車」之違規事實，極臻明確。抗告人猶以未紅燈越線停車云云，斤斤置辯
    ，顯非可採。原審法院以原處分機關依據道路交通管理處罰條例第六十條第二項
    第三款、第六十三條第一項第一款規定，裁處抗告人罰鍰新台幣一千八百元，並
    記違規點數一點，於法洵屬有據，因而裁定駁回其異議。本院經核原裁定認事用
    法，並無不合。抗告意旨，仍執陳詞，否認違規，並指摘原裁定不當，為無理由
    ，應予駁回。
三、據上論斷，應依道路交通案件處理辦理辦法第二十六條、刑事訴訟法第四百十二
    條，裁定如主文。
中    華    民    國      八十九      年      二      月      十八      日
                                  臺灣高等法院臺南分院刑事第六庭
                                      審判長法官  林    金    村
                                            法官  黃    壽    燕
                                            法官  茆    臺    雲
右正本證明與原本無異。
不得再抗告。
      法院書記官  吳    銘    添
中    華    民    國      八十九      年      二      月      二十一    日


司法院資訊處製作；財團法人民間司法改革基金會備份。
